【裁判字號】    99,交抗,972
【裁判日期】    991111
【裁判案由】    聲明異議
【裁判全文】
臺灣高等法院臺中分院交通事件裁定     99年度交抗字第972號
抗  告  人
即受處分人  甲○○
上列抗告人因違反道路交通管理處罰條例案件，不服臺灣臺中地
方法院中華民國99年9月16日所為裁定（99年度交聲字第3467號
、99年度交聲字第3468號、99年度交聲字第3469號、99年度交聲
字第3470號、99年度交聲字第3471號、99年度交聲字第3472號、
99年度交聲字第3473號、99年度交聲字第3474號、99年度交聲字
第3475號、99年度交聲字第3476號、99年度交聲字第3477號、99
年度交聲字第3478號、99年度交聲字第3479號、99年度交聲字第
3480號、99年度交聲字第3481號）提起抗告，本院裁定如下：
    主  文
抗告駁回。
    理  由
一、抗告意旨略以：抗告人即受處分人甲○○（以下稱抗告人）
    對於交通罰單並非惡意不繳，實在是手頭不寬裕。抗告人於
    民國93年間至監理站欲繳納某張紅單，監理站告知還有多筆
    罰單要一併繳納，不可只繳未逾期的那筆，只好放著不管，
    導致金額愈來愈大，也因機車罰單未繳，而使汽車駕照亦不
    能換照，抗告人無法上路，生活、工作都深受影響，請讓罰
    單回歸最初的違規金額，整合罰單，並給予分期，盡快恢復
    汽、機車駕照云云。
二、按處理違反道路交通管理事件，有關文書送達之程序，依行
    政程序法之規定；又送達，於應受送達人之住居所、事務所
    或營業所為之；於應送達處所不獲會晤應受送達人時，得將
    文書付與有辨別事理能力之同居人、受雇人或應送達處所之
    接收郵件人員。應受送達人或其同居人、受雇人、接收郵件
    人員無正當理由拒絕收領文書時，得將文書留置於應送達處
    所，以為送達；又送達不能依前2條規定為之者，得將文書
    寄存送達地之地方自治或警察機關，並作送達通知書2份，1
    份黏貼於應受送達人住居所、事務所、營業所或其就業處所
    門首，另1份交由鄰居轉交或置於該送達處所信箱或其他適
    當位置，以為送達。前項情形，由郵政機關為送達者，得將
    文書寄存於送達地之郵政機關。寄存機關自收受寄存文書之
    日起，應保存3個月，違反道路交通管理事件統一裁罰基準
    及處理細則第5條，行政程序法第72條第1項前段、第73條第
    1項、第3項、第74條分別定有明文。而我國現行法制就文書
    之送達係採「到達主義」，此為民事訴訟起訴、上訴及刑事
    訴訟之上訴計算時效及上訴期限所採行，並觀之道路交通事
    件處理辦法第12條前段規定：「聲明異議，應以司法狀紙，
    敘述異議之理由，提出於原處分機關為之」，堪認交通異議
    案件亦採「到達主義」，有關異議期間之計算應以聲明異議
    書狀到達有權處理機關（含管轄法院及原處分機關）之日為
    準。又92年2月7日修正之民事訴訟法第138條第2項規定「寄
    存送達，自寄存之日起，經10日發生效力。」，然行政程序
    法第74條就寄存送達已自行規定，該條文中並無10日生效之
    規定，亦未準用民事訴訟法，故民事訴訟法關於寄存送達之
    規定，於行政程序自難適用（最高行政法院95年度裁字第26
    63號裁定意旨參照）。準此，舉發違反道路交通管理事件通
    知單送達時若依行政程序法第74條規定寄存送達者，於合法
    寄存送達時即發生送達效力。又對於當事人國內之送達，有
    應為送達之處所不明者，行政機關得依申請准為公示送達，
    如無人為公示送達之申請者，行政機關為避免行政程序遲延
    ，認為有必要時，得依職權命為公示送達，行政程序法第78
    條定有明文。又所謂「應為送達之處所不明者」，係指應受
    送達人之住居所、營業所、事務所或其他應為送達之處所全
    部不明，不能以其他方法送達者而言，合先敘明。
三、經查：
  (一)本件抗告人所有車牌號碼HF8-573、KYY-980號重型機車，分
    別於如附表編號1至15所示之違規時間、地點，各因如附表
    編號1至15所示之違規行為，經如附表編號1至15所示之舉發
    單位分別掣單舉發。抗告人均未於期限內到案申訴，原處分
    機關遂分別以附表編號1至15所示之裁決書，裁處抗告人如
    附表編號1至15所示裁決內容等情，有舉發違反道路交通管
    理事件通知單12紙、違規查詢報表3份及違反道路交通管理
    事件裁決書15紙附卷可憑（見原審卷第4至47頁），故抗告
    人上開違規事實應堪認定。
  (二)關於附表編號1所示處分部分：
  1.附表編號1所示之裁決書，係於99年9月3日由抗告人親自收
    受後，抗告人於同日向原處分機關遞狀聲明異議，此有原處
    分機關送達證書及抗告人所提出之聲明異議狀上之「公路總
    局臺中區監理所臺中市監理站收文章」戳記日期在卷可佐（
    見原審卷第2至5頁）。是抗告人就附表編號1所示處分聲明
    異議，程序上自屬合法。
  2.按行政機關應依職權調查證據，不受當事人主張之拘束，對
    當事人有利及不利事項一律注意。行政機關為處分或其他行
    政行為，應斟酌全部陳述與調查事實及證據之結果，依論理
    及經驗法則判斷事實之真偽，並將其決定及理由告知當事人
    ，行政程序法第36條及第43條分別定有明文。查抗告人前於
    91年6月25日0時45分許，即因駕駛車牌號碼KYY-980號重型
    機車，在臺中市○○路與松竹路口，因「紅燈超越停止線」
    之違規，經臺中市警察局第五分局四平派出所員警當場摯單
    舉發，嗣經原處分機關依法裁處罰鍰1,800元，並記違規點
    數1點，然因逾期未繳納罰鍰，而遭逕行註銷其普通重型機
    車駕駛執照等情，此有前揭臺中市警察局中市警交字第GB00
    00000號舉發違反道路交通管理事件通知單、一次裁決查詢
    報表、裁決書送達回執及抗告人汽車、機車駕照基本資料各
    1份附卷可參（見原審卷第48至50頁）。是原處分機關經核
    抗告人汽機車駕照資料，而就如附表編號1所示之舉發機關
    原舉發之違規事實「駕照易處期間騎乘機車」，既認係屬「
    領有小型車駕駛執照駕駛普通重型機器腳踏車」之違規，揆
    諸前揭規定與說明，原處分機關自得於終局性處分前，斟酌
    全部陳述與調查事實及證據之結果認定違規事實，故原處分
    機關改依道路交通管理處罰條例第22條第1項第4款規定裁處
    ，並就變更後之違規事實及法條製作裁決書送達予抗告人，
    自無違誤。
  3.雖抗告人以前揭情詞置辯。惟查，上開裁決書所示之違規事
    實及違反法條，乃為抗告人所不爭執，此觀抗告人所提聲明
    異議狀及抗告狀就各該違規事實均未予爭執即明（見原審卷
    第2頁、本院卷第3至5頁）。至抗告人因經濟因素而無力繳
    納罰鍰乙情，固值同情，惟核與本件違規事實之存否無涉，
    是抗告人既確有前揭裁決書所載之違規事實，原處分機關據
    以裁處即無不當。原審因而駁回抗告人此部分之異議，本院
    經核，並無違誤，抗告人此部分之抗告為無理由，應予駁回
    。
  (三)關於附表編號10所示處分部分：
  1.附表編號10所示之裁決書，原處分機關係委由郵政機關送達
    於抗告人當時之戶籍地（即車籍地）臺中市北區○○○○街
    29號，惟因抗告人已遷移他處，而經郵政機關於95年8月8日
    擲回原處分機關，原處分機關乃以公示送達方式對抗告人為
    送達等情，固有車籍資料查詢結果、抗告人遷徙紀錄資料查
    詢結果及原處分機關提出之一次裁決查詢報表、一次裁罰公
    示送達清冊各1份在卷可憑（見原審卷第31至33、56至59頁
    ）。然原處分機關依職權本應查明及提出其業已將裁決書合
    法送達予抗告人之證明文件，但依卷附原處分機關承辦人員
    附記於該一次裁決查詢報表之內文可知，辦理本件公示送達
    之公文及登載公示送達之新聞紙，業均已無法尋出，故謹能
    提出一次裁罰公示送達清冊及退件之裁決書供原審法院酌參
    ，則原處分機關就本件裁決書，究竟是否確實製有公示送達
    公告並依法張貼及登載於新聞紙？自已無從得知，致使原審
    法院無從審認本件公示送達是否係屬合法，自難謂本件裁決
    書業已合法送達而生效力。準此，本件裁決書既未合法送達
    予抗告人，自無從起算法定聲明異議期間，尚難認抗告人此
    部分聲明異議係屬逾期。從而，抗告人就附表編號10所示之
    原處分聲明異議，程序上自屬合法。
  2.按行政罰之裁處權，因3年期間之經過而消滅。前項期間，
    自違反行政法上義務之行為終了時起算。但行為之結果發生
    在後者，自該結果發生時起算，94年2月5日公布、95年2月5
    日施行之行政罰法第27條第1項、第2項定有明文。觀諸該條
    立法理由略以：「本條係有關行政罰裁處權時效之規定。按
    行政罰裁處權之行使與否，不宜懸之過久，而使處罰關係處
    於不確定狀態，影響人民權益，惟亦不宜過短，以免對社會
    秩序之維護有所影響」等語，可知公路監理主管機關對於違
    反道路交通管理事件行為人，其是否行使裁罰權，實不宜久
    懸不決，而使處罰關係處於不確定狀態，致影響人民權益。
    準此，足悉時效制度之功能，實為求法秩序之早日確定所必
    要，自不容行政機關作出違背此一法秩序安定原則之舉措。
    另按「違反行政法上義務而受罰鍰、沒入或其他種類行政罰
    之處罰時，適用本法。但其他法律有特別規定者，從其規定
    」，行政罰法第1條定有明文。而違反道路交通管理處罰條
    例所定行政法上義務而受罰鍰、記違規點數等處罰，具有行
    政罰之性質，然關於處罰時效部分，道路交通管理處罰條例
    並未設有相關規定，則現今交通裁決機關依法所為之處罰裁
    決，其裁處權時效即應適用上開行政罰法相關規定。
  3.準此，行政罰法第27條既定有行政機關裁處權行使期間之限
    制，復參以同法第1條之規定於道路交通管理處罰條例未定
    有相關明文之情況下，交通違規案件自應予以適用，業已論
    述如前。而本件抗告人之違規行為，既係發生於行政罰法施
    行後之95年3月31日，且原處分機關對抗告人上開違規行為
    裁罰之裁決書並未合法送達，致不生裁罰之效力，是原處分
    機關對於抗告人該違反道路交通管理處罰條例行為之裁處權
    時效期間，自95年3月31日起計算3年，應於98年3月30日即
    告屆滿，則原處分機關之裁處權即因罹於時效而消滅，自不
    得再就抗告人之本件違規事實裁處罰鍰。抗告人異議理由雖
    未爭執及此，惟原處分既有上開違誤，原審法院因而將原處
    分撤銷，另為抗告人不罰之諭知，本院經核，並無違誤，抗
    告人此部分之抗告為無理由，應予駁回。
  (四)關於附表編號2至9及編號11至15所示各該處分部分：
  1.本件抗告人原係設籍於「臺中市北區○○○○街29號」，於
    97年11月17日遷移至「臺中市北屯區○○○路21巷33號」，
    再於98年3月10日遷移至「臺中縣大雅鄉○○○路37巷13號
    13樓」迄今等情，此有抗告人全戶戶籍資料查詢結果及遷徙
    紀錄資料查詢結果各1份附卷可稽（見原審卷第56至58頁）
    。而原處分機關所為如附表編號2至9、11至15所示之裁決書
    ，係分別委由郵政機關送達至抗告人受送達當時之各該戶籍
    地址，而如附表編號2、11所示之裁決書，均因不獲會晤抗
    告人，乃分別於「98年11月18日」、「98年10月23日」，將
    上開文書付與有辨別事理能力之受雇人收受；如附表編號6
    、15所示之裁決書，亦均因不獲會晤抗告人，而分別於「96
    年8月3日」、「93年12月20日」，將文書付與有辨別事理能
    力之同居人即抗告人之父黃成志收受；如附表編號3至5、7
    至9、12至14所示之各該裁決書，則均因不獲會晤抗告人，
    亦無受領文書之同居人、受雇人或應送達處所之接收郵件人
    員，而分別於「97年8月12日」、「96年12月14日」、「96
    年12月14日」、「96年6月29日」、「96年6月29日」、「96
    年6月11日」、「98年10月23日」、「96年12月14日」（原
    判決誤載為「96年6月14日」，應予更正）、「96年10月24
    日」、「95年10月13日」，將各該裁決書寄存於當時應送達
    地（即臺中市○○○○街29號）所在之臺中漢口路郵局，並
    作送達通知書2份，1份黏貼於抗告人住居所門首，1份置於
    該送達處所信箱或其他適當位置，以為送達之事實，有交通
    部公路總局臺中區監理所臺中市監理站裁決書暨送達證書回
    證各13紙在卷可稽（見原審卷第8、11、14、17、20、23、
    26、29、37、40、42、44、47頁），足徵前開13件裁決書均
    已於如附表編號2至9及編號11至15所示各該送達日期，發生
    合法送達之效力。
  2.另按受處分人，不服道路交通管理處罰條例第8條主管機關
    所為之處罰，得於接到裁決書之翌日起20日內，向管轄地方
    法院聲明異議；法院認聲明異議不合法律上之程式或其異議
    權已經喪失者，應以裁定駁回之，道路交通管理處罰條例第
    87條第1項、道路交通事件處理辦法第17條前段分別定有明
    文。而本件如附表編號2至9及編號11至15所示各該裁決書既
    均已於前揭送達日期合法送達予抗告人，則抗告人如對原處
    分機關前開裁決不服欲聲明異議，依前揭說明，其20日之聲
    明異議期間應分別自98年11月18日、97年8月12日、96年12
    月14日、96年12月14日、96年8月3日、96年6月29日、96年6
    月29日、96年6月11日、98年10月23日、96年12月14日（原
    裁定誤載為「96年6月14日」，應予更正）、96年10月24日
    、95年10月13日、93年12月20日起算之20日內提出始為適法
    ，然抗告人卻遲至99年9月3日始向原處分機關提出本件聲明
    異議狀，有聲明異議狀上原處分機關蓋用之收文戳章在卷可
    憑（見原審卷第2頁），是抗告人此部分聲明異議顯已逾20
    日之法定異議期間。從而，依前開法條規定及說明，本件抗
    告人逾期始聲明異議，其此部分聲明異議不合法律上程式，
    且無從補正，原審法院因而駁回抗告人之聲明異議，本院經
    核，並無違誤，抗告人關於此部分之抗告為無理由，應予駁
    回。
四、綜上所述，本件關於如附表編號1所示之處分，核無違誤，
    抗告人關於此部分之異議，為無理由，原審法院予以裁定駁
    回抗告人在原審此部分異議之聲明，本院經核，並無違誤；
    又關於如附表編號10所示之處分，其裁決書既未合法送達予
    抗告人，致不生裁罰之效力，且已逾3年之裁處期間，原處
    分機關之裁處權即因罹於時效而消滅，自不得再就抗告人之
    本件違規事實裁處罰鍰，原審法院因而將原處分撤銷，另為
    抗告人不罰之諭知，本院經核，亦無違誤；關於如附表編號
    2至9及編號11至15所示之13件處分，核無違誤，惟抗告人此
    部分之聲明異議顯已逾20日之法定期間，原審法院以抗告人
    此部分聲明異議不合法律上程式，而予以駁回，本院經核，
    並無違誤。抗告人抗告意旨仍執陳詞，任意指摘原裁定不當
    ，為無理由，應予駁回。
五、據上論斷，應依刑事訴訟法第412條，裁定如主文。
中    華    民    國    99    年    11    月    11    日
            刑事第十一庭  審判長法  官  郭  同  奇
                                法  官  陳  慧  珊
                                法  官  許  冰  芬
以上正本證明與原本無異。
不得再抗告。
                                書記官  賴  成  育
中    華    民    國    99    年    11    月    11    日
附表：
┌─┬──────┬──────┬───────┬──────┬─────────┬─────┐
│編│舉 發 機 關 │違規時間、地│違  規  事  實│違 反 法 條 │裁罰日期及裁決書字│ 裁罰主文 │
│  │            │點、車牌號碼│              │（道路交通管│號                │（新臺幣）│
│  ├──────┤            │              │理處罰條例）├─────────┤          │
│號│違 規 單 號 │            │              │            │裁決書送達日期    │          │
├─┼──────┼──────┼───────┼──────┼─────────┼─────┤
│1 │台中市警察局│於99年4月14 │領有小型車駕駛│第22條第1項 │99年9月3日裁監稽違│2300元    │
│  │第二分局立人│日10時2分， │執照駕駛普通重│第4款（原舉 │字第裁61-GF0000000│          │
│  │派出所      │在臺中市大雅│型機器腳踏車  │發條文：第21│號                │          │
│  │            │路與天津路口│（原舉發違規事│條第1項第4款│                  │          │
│  ├──────┤，駕駛車牌號│實：駕照易處逕│）          │                  │          │
│  │中市警交字第│碼HF8-573號 │註期間騎乘機車│            ├─────────┤          │
│  │GF0000000號 │重型機車    │）            │            │99年9月3日本人親收│          │
├─┼──────┼──────┼───────┼──────┼─────────┼─────┤
│2 │台中縣警察局│於98年4 月27│領有小型車駕駛│第22條第1項 │98年11月17日裁監稽│3600元    │
│  │交通隊豐原分│日7時50分， │執照駕駛重型機│第4款（原舉 │違字第裁61-HD04284│          │
│  │隊大雅小隊  │在臺中縣大雅│器腳踏車（原舉│發條文：第25│09號              │          │
│  ├──────┤鄉○○路○段 │發違規事實：未│條第1項第3款│                  │          │
│  │中縣警交字第│203號前，駕 │帶駕照，易處逕│）          ├─────────┤          │
│  │HD0000000號 │駛車牌號碼KY│註）          │            │98年11月18日由應受│          │
│  │            │Y-980重型機 │              │            │送達人之有辨別事理│          │
│  │            │車          │              │            │能力之受雇人收受  │          │
├─┼──────┼──────┼───────┼──────┼─────────┼─────┤
│3 │台中市警察局│於97年3月26 │駕車行經有燈光│第53條第1項 │97年8月7日裁監稽違│4500元    │
│  │第六分局市政│日10時30分，│號誌管制之交岔│            │字第裁61-GE0000000│          │
│  │派出所      │在臺中市市○○路口闖紅燈    │            │號                │          │
│  │            │北五路與惠中│              │            │                  │          │
│  ├──────┤路口處，駕駛│              │            │                  │          │
│  │中市警交字第│車牌號碼HF8-│              │            ├─────────┤          │
│  │GE0000000號 │573號重型機 │              │            │於97年8月12日寄存 │          │
│  │            │車          │              │            │臺中漢口路郵局    │          │
├─┼──────┼──────┼───────┼──────┼─────────┼─────┤
│4 │台中縣警察局│於96年8月23 │機器腳踏車駕駛│第31條第6項 │96年12月11日監稽違│500元     │
│  │交通隊豐原分│日22時10分，│人未依規定戴安│            │字第裁61-HC0000000│          │
│  │隊大雅小隊  │在臺中縣大雅│全帽          │            │號                │          │
│  │            │鄉○○○路63│              │            │                  │          │
│  ├──────┤巷內，駕駛車│              │            │                  │          │
│  │中縣警交字第│牌號碼HF8-57│              │            ├─────────┤          │
│  │HC0000000 號│3號重型機車 │              │            │於96年12月14日寄存│          │
│  │            │            │              │            │臺中漢口路郵局    │          │
├─┼──────┼──────┼───────┼──────┼─────────┼─────┤
│5 │臺中縣警察局│於96年8 月23│領有小型車駕駛│第22條第1項 │96年12月11日裁監稽│3600元    │
│  │交通隊豐原分│日22時10分，│執照駕駛重型機│第4款（原舉 │違字第裁61-HC02954│          │
│  │隊大雅小隊  │在臺中縣大雅│器腳踏車（原舉│發條文：第21│32號              │          │
│  │            │鄉○○○路63│發違規事實：駕│條第1項第4款│                  │          │
│  ├──────┤巷內，駕駛車│駛執照易處逕註│）          ├─────────┤          │
│  │中縣警交字第│牌HF8-573重 │，仍駕駛機車）│            │於96年12月14日寄存│          │
│  │HC0000000號 │型機車      │              │            │臺中漢口路郵局    │          │
├─┼──────┼──────┼───────┼──────┼─────────┼─────┤
│6 │臺中市警察局│於96年4月11 │不依標誌、標線│第48條第1項 │96年8月2日裁監稽違│1800元    │
│  │第六分局交通│日13時25分，│號誌指示      │第2款       │字第裁61-GD0000000│          │
│  │分隊        │在臺中市河南│              │            │號                │          │
│  │            │路與福上路口│              │            │                  │          │
│  ├──────┤處，駕駛車牌│              │            ├─────────┤          │
│  │中市警交字第│號碼HF8-573 │              │            │於96年8月3日由應受│          │
│  │GD0000000號 │號重型機車  │              │            │送達人之有辨別事理│          │
│  │            │            │              │            │能力之同居人收受  │          │
├─┼──────┼──────┼───────┼──────┼─────────┼─────┤
│7 │臺中市警察局│於96年2月26 │領有小型車駕駛│第22條第1項 │96年6月26日裁監稽 │3600元    │
│  │第六分局市政│日15時17分，│執照駕駛重型機│第4款（原舉 │違字第裁61-GD02192│          │
│  │派出所      │在臺中市文心│器腳踏車（原舉│發條文：第21│98號              │          │
│  │            │路與市政路，│發違規事實：無│條第1項第1款│                  │          │
│  ├──────┤駕駛車牌號碼│照駕駛）      │）          ├─────────┤          │
│  │中市警交字第│HF8-573號重 │              │            │於96年6月29日寄存 │          │
│  │GD0000000號 │型機車      │              │            │臺中漢口路郵局    │          │
├─┼──────┼──────┼───────┼──────┼─────────┼─────┤
│8 │臺中市警察局│於96年2月26 │不依標誌、標線│第48條第1項 │96年6月26日裁監稽 │1800元    │
│  │第六分局市政│日15時17分，│號誌指示      │第2款       │違字第裁61-GD02192│          │
│  │派出所      │在臺中市文心│              │            │95號              │          │
│  ├──────┤路與市政路，│              │            │                  │          │
│  │中市警交字第│駕駛車牌號碼│              │            ├─────────┤          │
│  │GD0000000號 │HF8-573號重 │              │            │於96年6月29日寄存 │          │
│  │            │型機車      │              │            │臺中漢口路郵局    │          │
├─┼──────┼──────┼───────┼──────┼─────────┼─────┤
│9 │臺中市警察局│於96年2月4日│駕車行經有燈光│第53條第1項 │96年6月7日裁監稽違│4500元    │
│  │第五分局水湳│17時9分，在 │號誌管制之交岔│            │字第裁61-GC0000000│          │
│  │派出所      │臺中市○○路○路口闖紅燈    │            │號                │          │
│  ├──────┤與中清路11 2│              │            │                  │          │
│  │中市警交字第│巷處，駕駛車│              │            ├─────────┤          │
│  │GC0000000號 │牌號碼HF8-57│              │            │於96年6月11日寄存 │          │
│  │            │3號重型機車 │              │            │臺中漢口路郵局    │          │
├─┼──────┼──────┼───────┼──────┼─────────┼─────┤
│10│臺中市警察局│於95年3月31 │駕車行經有燈光│第53條第1項 │95年8月7日裁監稽違│4500元    │
│  │第一分局    │日16時0分， │號誌管制之交岔│            │字第裁61-GC0000000│          │
│  │            │在臺中市○○○路口闖紅燈（當│            │號                │          │
│  ├──────┤港路一段與館│場為警攔停摯單│            │                  │          │
│  │中市警交字第│前路口處，駕│舉發）        │            ├─────────┤          │
│  │GC0000000號 │駛車牌號碼HF│              │            │公示送達（原處分機│          │
│  │            │8-573號重型 │              │            │關記載公示送達生效│          │
│  │            │機車        │              │            │日為96年8月31日） │          │
├─┼──────┼──────┼───────┼──────┼─────────┼─────┤
│11│台中縣警察局│於97年8月16 │汽車駕駛人行車│第40條      │98年10月21日裁監稽│2000元    │
│  │交通隊豐原分│日0時43分， │速度，超過規定│            │違字第裁61-HD00309│          │
│  │隊          │在臺中縣大雅│之最高時速20公│            │41號              │          │
│  │            │鄉○○路處，│里以上40公里以│            │                  │          │
│  ├──────┤駕駛車牌號碼│下            │            ├─────────┤          │
│  │中縣警交字第│HF8-573號重 │              │            │98年10月23日由應受│          │
│  │HD0000000號 │型機車      │              │            │送達人之有辨別事理│          │
│  │            │            │              │            │能力之受雇人收受  │          │
├─┼──────┼──────┼───────┼──────┼─────────┼─────┤
│12│臺中縣警察局│於96年8月23 │行車執照有效期│第15條第1項 │96年12月11日裁監稽│1800元    │
│  │交通隊豐原分│日22時10分，│屆滿不依規定換│第5款（原舉 │違字第裁61-HC02954│          │
│  │隊大雅小隊  │在臺中縣大雅│領而行駛（原舉│發條文：第14│33號              │          │
│  │            │鄉○○○路63│發事實：未帶行│條第1項第2款│                  │          │
│  ├──────┤巷內，駕駛車│車執照）      │）          ├─────────┤          │
│  │中縣警交字第│牌號碼HF8-57│              │            │於96年12月14日寄存│          │
│  │HC0000000號 │3號重型機車 │              │            │臺中漢口路郵局（原│          │
│  │            │            │              │            │裁定誤載為96年6月 │          │
│  │            │            │              │            │14日，應予更正）  │          │
├─┼──────┼──────┼───────┼──────┼─────────┼─────┤
│13│台中市警察局│於96年3月15 │汽車駕駛人行車│第40條      │96年10月19日裁監稽│2000元    │
│  │交通隊直屬分│日12時51分，│速度，超過規定│            │違字第裁61-G70A074│          │
│  │隊          │在臺中市五權│之最高時速20公│            │85號              │          │
│  │            │西路二段，駕│里以上40公里以│            │                  │          │
│  ├──────┤駛車牌號碼HF│下            │            ├─────────┤          │
│  │中市警交字第│8-573號重型 │              │            │於96年10月24日寄存│          │
│  │G70A07485號 │機車        │              │            │臺中漢口路郵局    │          │
├─┼──────┼──────┼───────┼──────┼─────────┼─────┤
│14│台中市警察局│於95年4月11 │在設有禁止停車│第56條第1項 │95年10月5日裁監稽 │1200元    │
│  │第三分局健康│日16時9分， │標線之處所停車│第4款       │違字第裁61-G6CA027│          │
│  │派出所      │在臺中市忠明│              │            │94號              │          │
│  │            │南路，駕駛車│              │            │                  │          │
│  ├──────┤牌號碼KYY-98│              │            │                  │          │
│  │中市警交字第│0號重型機車 │              │            ├─────────┤          │
│  │G6CA02794號 │            │              │            │於95年10月13日寄存│          │
│  │            │            │              │            │臺中漢口路郵局    │          │
├─┼──────┼──────┼───────┼──────┼─────────┼─────┤
│15│台中市警察局│於93年8月5日│(一)行車執照未隨│(一)第14條第1 │93年12月17日裁監稽│2400元，並│
│  │第五分局松安│15時34分，在│身攜帶(二)行車執│項第2款(二)第 │違字第裁61-GC07530│依第15條第│
│  │派出所      │臺中市○○路│照有效期間屆滿│15條第1項第5│60號              │2項扣繳牌 │
│  │            │與興安路口處│不依規定換領而│款（原舉發條│                  │照        │
│  ├──────┤，駕駛車牌號│行駛者（原舉發│文：第14條第│                  │          │
│  │中市警交字第│碼KYY-980號 │違規事實：未帶│1項第2款）  ├─────────┤          │
│  │GC0000000號 │重型機車    │行照）        │            │93年12月20日由應送│          │
│  │            │            │              │            │達人之有辨別事能力│          │
│  │            │            │              │            │之同居人收受      │          │
└─┴──────┴──────┴───────┴──────┴─────────┴─────┘

司法院資訊處製作；財團法人民間司法改革基金會備份。
